# 财政部和国资委资产负债表格式中将应收股利和应付股利

提问人：songxiaomincpa 时间：2010-12-17 11:15:00
财政部和国资委资产负债表格式中将应收股利和应付股利在其他应收款和其他应付款中进行列示，有什么具体规定吗，或出于什么考虑？

回答人：chenyiwei
《企业会计准则第 30 号——财务报表列报》和《企业会计准则第 33 号——合并财务报表》这两个准则的应用指南中的报表格式似乎就是这样的。应当是没有什么特殊考虑，我猜想可能是当初遗漏了。